臺灣新北地方法院刑事判決
111年度審交訴字第188號
公  訴  人  臺灣新北地方檢察署檢察官
被      告  莊明昌



上列被告因公共危險等案件，經檢察官提起公訴（111年度調偵
字第2014號），被告於準備程序中就被訴事實為有罪之陳述，經
告知簡式審判程序之旨，並聽取當事人之意見後，本院合議庭裁
定由受命法官獨任進行簡式審判程序審理，判決如下：
    主  文
莊明昌犯駕駛動力交通工具發生交通事故，致人傷害而逃逸罪，
處有期徒刑捌月，緩刑貳年。
    事  實
一、莊明昌於民國110年10月26日16時6分許，駕駛車牌號碼0000
    -00號自用小客車沿新北市三重區新北大道1段206巷往新北
    大道方向行駛，行經新北大道1段與新北大道1段206巷口，
    原應注意車前狀況，並隨時採取必要之安全措施，而依當時
    天候晴、日間自然光線、路面乾燥無缺陷、無障礙物、視距
    良好等外在情況，並無不能注意之情事，竟疏未注意車前狀
    況，即貿然直行，適杜楊桂瑛徒步沿新北大道1段往中華路
    方向欲跨越新北大道1段206巷口，遭莊明昌駕駛之上開車輛
    碰撞，致杜楊桂瑛受有右側遠端橈骨骨折、左膝血腫、疑似
    左側腓神經損傷、左膝關節骨裂合併皮下血腫之傷害（所犯
    過失傷害部分，另由本院諭知不受理之判決）。詎莊明昌明
    知杜楊桂瑛因本件車禍事故而遭撞擊倒地，極有受傷之可能
    ，竟基於肇事逃逸之不確定故意，未留下任何聯絡資料，亦未
    對杜楊桂瑛採取必要之救護措施，即逕行駕車離開現場。
二、案經杜楊桂瑛訴由新北市政府警察局三重分局移送臺灣新北
    地方檢察署偵查起訴。
    理  由
一、訊據被告莊明昌對於上揭犯行坦承不諱，核與告訴人杜楊桂
    瑛於警詢時之指訴情節相符，並有新北市政府警察局三重分
    局道路交通事故現場圖（草圖）、道路交通事故調查報告表㈠
    ㈡、道路交通事故談話紀錄表、道路交通事故初步分析研判
    表、現場暨車輛照片共8張、監視錄影畫面截圖共6張、新北
    市立聯合醫院乙種診斷書、佛教慈濟醫療財團法人台北慈濟
    醫院診斷證明書、傷勢暨X光照片2張、監視錄影光碟1片在
    卷可稽，被告之自白與事實相符，本件事證明確，被告犯行
    堪以認定，應依法論科。
二、論罪科刑：
  ㈠核被告所為，係犯刑法第185條之4第1項前段之駕駛動力交通
    工具發生交通事故，致人傷害而逃逸罪。
　㈡被告前於105年間因酒後駕車公共危險案件，經臺灣臺北地方
    法院以105年度交簡字第2892號判決處有期徒刑3月確定，於
    106年2月20日易科罰金執行完畢等情，為被告所不爭執，並
    經檢察官主張本案被告構成累犯暨審酌加重其刑，復有檢察
    官檢具之刑案資料查註紀錄表在卷可參，核與卷附臺灣高等
    法院被告前案紀錄表、在監在押全國紀錄表相符，是被告於
    有期徒刑執行完畢後5年內，故意再犯本案有期徒刑以上之
    罪，符合刑法第47條第1項之累犯要件。又依司法院釋字第7
    75號解釋意旨，審酌被告構成累犯前案紀錄之罪質種類與本
    案犯罪情節均為公共危險罪章之犯行，且衡酌該等前案紀錄
    之罪名輕重、徒刑執行完畢之態樣、時期，皆足認被告先前
    刑之執行不足以發揮警告作用，堪認其對於刑罰之反應力薄
    弱，佐以其所犯本案之罪，加重最低本刑，亦無致個案過苛
    或不符罪刑相當原則，故依刑法第47條第1項規定，加重其
    刑。（依司法院刑事裁判簡化通俗化原則，刑事判決主文得
    不記載累犯或其他刑法總則加重、減輕事由）。
  ㈢爰審酌被告駕駛自用小客車肇事後，未留下任何個人資料及
    聯絡方式即駕車離去，逃避自己之肇事責任，使受傷之被害
    人風險增加，所為殊值非難，惟念其犯罪後已坦承犯行，尚
    知悔悟，兼衡其素行、犯罪之動機、目的、手段、自陳高中
    畢業之教育程度、月收入不固定、無需扶養之人之家庭經濟
    狀況等一切情狀，量處如主文所示之刑。
　㈣被告前因故意犯罪受有期徒刑以上刑之宣告，執行完畢後，5
    年以內未曾因故意犯罪受有期徒刑以上刑之宣告乙情，有臺
    灣高等法院被告前案紀錄表在卷可按，其因短於失慮，致罹
    刑典，所為固屬不當，惟其於犯後已知坦認犯行，亦與告訴
    人達成和解，有本院調解筆錄附卷可佐，堪認被告確有悔意
    ，本院認其經此偵審程序及科刑宣告後，應知所警惕，信能
    改過遷善，是前開所宣告之刑，以暫不執行為適當，爰依刑
    法第74條第1項第2款規定，併予宣告緩刑2年，以啟自新。
據上論斷，應依刑事訴訟法第273條之1第1項、第299條第1項前
段，刑法第185條之4第1項前段、第47條第1項、第74條第1項第2
款，判決如主文。
本案經檢察官陳亭君提起公訴，檢察官高智美到庭執行職務。
中　　華　　民　　國　　111 　年　　11　　月　　25　　日
                  刑事第二十五庭  法  官  王綽光
上列正本證明與原本無異。
如不服本判決，應於判決送達後20日內敘明上訴理由，向本院提
出上訴狀 (應附繕本) ，上訴於臺灣高等法院。其未敘述上訴理
由者，應於上訴期間屆滿後20日內向本院補提理由書「切勿逕送
上級法院」。
                                  書記官  張家瑋
中　　華　　民　　國　　111 　年　　11　　月　　30　　日
附錄本件論罪科刑法條全文：
中華民國刑法第185條之4
駕駛動力交通工具發生交通事故，致人傷害而逃逸者，處6月以
上5年以下有期徒刑；致人於死或重傷而逃逸者，處1年以上7年
以下有期徒刑。
犯前項之罪，駕駛人於發生交通事故致人死傷係無過失者，減輕
或免除其刑。